# COLLIN RODRIGO LUISIN SILUPÚ PEÑARANDA (+051) 927976378

# Nacionalidad: peruana rodrigo.silupu@pucp.edu.pe

Dirección: Mz. A lte. 4 urb. La Virreyna SMP.

# **EDUCACIÓN**

Economía

Pontificia Universidad Católica del Perú

**PERFIL** 

Estudiante de noveno ciclo de Economía de la Pontificia Universidad Católica del Perú (PUCP). Interesado en temas de comercio internacional, evaluación de impacto, métodos cuantitativos y ciencia de datos. Experiencia laboral como asistente de docencia y asistente de investigación en la PUCP y CIUP.

# EXPERIENCIA LABORAL

# Asistente de Investigación

1. Bachiller Gshan Irigoin (PUCP)

enero 2020 - marzo 2020

- Apoyo al economista Gshan Irigoin en un proyecto que realizó junto al docente José Távara relacionado al tema de competencia y regulación.
- Construcción de cuadros descriptivos relacionados a denuncias de prácticas colusorias de INDECOPI (1995-2018).
- 2. PhD. Mario Tello (PUCP-UNMSM)

marzo 2020 - actualidad

- Apoyo en consultoría de la Comunidad Andina de Naciones sobre temas de encadenamientos productivo: Cadenas Globales de Valor y Productos de Exportación de los Países de la Comunidad Andina 2000-2019.
  - Elaboración de indicadores relacionados a las cadenas globales de valor.
  - Construcción de diferentes cuadros relacionados a los productos de exportación e importación de dichos países.
- Participación en el proyecto de consultoría requerido por el Banco Mundial (actualmente se encuentra en proceso de publicación): Competition, Liberalization and Productivity: The Case of Perú 2003-2017
  - Construcción de la base de datos, estadísticos y cuadro relacionado a temas de políticas de competencia antimonopolística requerido por el Banco Mundial.
- Participación en el Proyecto Mediano (PM)-CIES: "CONTROLES SINTÉTICOS Y ESTRATEGIA DE DOSIS: Un Análisis Provincial Exploratorio de los Efectos del COVID-19 en los Ingresos, Empleo y Pobreza en el Perú, 2011-2020".
  - Encargado de toda la parte técnica del proyecto (manejo de data, creación del programa para el SCM, de los cuadros y gráficos de salida).

- 3. David Mayorga (CIUP) y Ronald Rivas (Canisius Collegue) septiembre 2021- actualidad
  - Participación en proyectos de investigación relacionados a Brand Heritage. Me encargo de la parte de recolección de datos, búsqueda de bibliografía y de la ejecución de los modelos psicométricos.

# Instructor académico

Pontificia Universidad Católica del Perú:

- 1. Economía General PhD. Mario Tello (2020-I)
  - Pre docente de la parte práctica en la Facultad de Ciencias e Ingeniería en la Pontificia Universidad Católica del Perú durante un semestre académico
  - Habilidades de comunicación y coordinación con el docente y los alumnos.
  - Elaboración y corrección de las Prácticas Dirigidas y Calificadas.

#### **PREMIOS Y HONORES**

Ganador de la Beca completa ofrecida por el Laboratorio de Inteligencia Artificial y Métodos Computacionales en Ciencias Sociales (QLAB-PUCP) para los siguientes cursos de especialización:

- Econometría Aplicada Avanzada
- Machine Learning para Ciencias Sociales

# **CURSOS Y TALLERES ADICIONALES**

Econometría con aplicación de R y Stata

Grupo Económica PUCP

Taller de indicadores con ENAHO usando Stata

Fundamentos de Finanzas Empresariales

Administración Financiera y su función en la empresa

Econometría Aplicada Avanzada

QLAB-PUCP (Promedio final 17)

Machine Learning para Ciencias Sociales

Maestría en Matemáticas Aplicadas – Medida y Probabilidad (Posición 5/15 – Promedio final 15)

# INFORMACIÓN ADICIONAL

#### **Idiomas**

- Español (lengua materna)
- Inglés (nivel intermedio)

# Lenguajes de Programación

- Stata (intermedio)
- Matlab (intermedio)
- Eviews (intermedio)
- R(básico)

# **REFERENCIAS**

- 1. PhD. Mario Tello (PUCP UNMSM) <u>mtello@pucp.edu.pe</u>
- 2. Gshan Irigoin gshan.irigoin@pucp.edu.pe
- 3. David Mayorga (CIUP) <u>mayorga dj@up.edu.pe</u>
- 4. Ronald Rivas (Canisius) <u>rivasr@canisius.edu</u>